【裁判字號】    97,易,2972
【裁判日期】    971120
【裁判案由】    賭博
【裁判全文】
臺灣臺北地方法院刑事判決              97年度易字第2972號
公  訴  人  臺灣臺北地方法院檢察署檢察官
被      告  乙○○
            甲○○
上列被告等因賭博案件，經檢察官提起公訴（97年度偵字第1852
4 號），嗣被告於準備程序中就被訴事實均為有罪之陳述，經本
院改依簡式審判程序審理，判決如下：
    主  文
乙○○共同意圖營利，供給賭博場所，處有期徒刑參月，如易科
罰金，以新臺幣壹仟元折算壹日。扣案如附表所示之物均沒收。
甲○○共同意圖營利，供給賭博場所，處有期徒刑貳月，如易科
罰金，以新臺幣壹仟元折算壹日，緩刑貳年。扣案如附表所示之
物均沒收。
    事  實
一、乙○○與甲○○共同意圖營利，自民國96年9 月某日起至97
    年8 月17日止，由乙○○提供其位在臺北市○○區○○路四
    段36巷58號地下1 樓之租屋處作為賭博場所，並自97年8 月
    10日起以每日新臺幣（下同）1000元之薪資，僱用甲○○負
    責料理供餐而協助賭場經營。該賭博場所係以乙○○提供之
    麻將牌為賭具，賭法為每底300 元、每台100 元、一將（4
    圈）抽600 元，由抽頭金支付飲食及場地費之方式，供人賭
    博財物。嗣於97年8 月17日上午9 時30分許，賭客張興國、
    翁淑麗、楊舜玉、丁柏傑、陳昭融、陳金興、周珊燕、王冠
    雲等8 人在上述租屋處賭博財物時，為警臨檢當場查獲，並
    扣得乙○○所有之麻將牌2 副、監視器鏡頭3 組、電視機1
    台、抽頭金1200元，及賭資3500元。
二、案經臺北市政府警察局松山分局報請臺灣臺北地方法院檢察
    署檢察官偵查起訴。
    理  由
一、本件被告乙○○、甲○○所犯均係死刑、無期徒刑、最輕本
    刑為3 年以上有期徒刑以外之罪，其等於準備程序中就被訴
    事實均為有罪之陳述，經本院告知簡式審判程序之旨，並聽
    取公訴人及被告之意見後，認無不得或不宜改依簡式審判程
    序進行之情事，爰依刑事訴訟法第273 條之1 第1 項規定，
    裁定改依簡式審判程序審理，合先敘明。
二、上揭犯罪事實，業據被告均於本院審理中坦承不諱，核與證
    人即賭客張興國、翁淑麗、楊舜玉、丁柏傑、陳昭融、陳金
    興、周珊燕、王冠雲等人於警詢時供述賭博之情節相符，並
    有臺北市政府警察局松山分局松山派出所臨檢紀錄表、自願
    受搜索同意書、搜索扣押筆錄、現場照片4 張及扣案之麻將
    牌2 副、監視器鏡頭3 組、電視機1 台、抽頭金1200元及賭
    資3500元可資佐證，足認被告之自白核與事實相符。本件事
    證明確，被告犯行均堪認定。
三、核被告所為，均係犯刑法第268 條之意圖營利供給賭博場所
    罪。被告二人就上開犯行，互有犯意聯絡及行為分擔，應論
    以共同正犯。按刑事法若干犯罪行為態樣，本質上原具有反
    覆、延續實行之特徵，立法時既予特別歸類，定為犯罪構成
    要件之行為要素，則行為人基於概括之犯意，在密切接近之
    一定時、地持續實行之複次行為，倘依社會通念，於客觀上
    認為符合一個反覆、延續性之行為觀念者，於刑法評價上，
    即應僅成立一罪，俾免有重複評價、刑度超過罪責與不法內
    涵之疑慮；學理上所稱「集合犯」之職業性、營業性或收集
    性等具有重複特質之犯罪均屬之，例如經營、從事業務、收
    集、販賣、製造、散布等行為概念者是（最高法院95年度臺
    上字第1079號判決意旨參照）。本件被告至警查獲時止，在
    上址多次反覆持續提供賭博場所以謀利而未曾間斷，是其行
    為於概念上各應評價為包括的一罪之集合犯而僅論以一罪。
    爰審酌被告不思循正當途徑工作賺錢，而提供賭博場所聚集
    他人從事賭博財物，助長社會僥倖之心理，敗壞社會風氣，
    惟念及被告犯後均已坦承犯行，態度尚稱良好，且被告甲○
    ○僅係受被告乙○○僱用負責料理，其參與之程度較低等一
    切情狀，分別量處如主文所示之刑，並均諭知易科罰金之折
    算標準。末查，被告甲○○前未曾因犯罪而受有期徒刑以上
    刑之宣告，此有臺灣高等法院被告前案紀錄表附卷可參，其
    因一時失慮，偶罹刑典，犯後已坦承犯行並深具悔意，且其
    僅係受僱在賭場從事料理工作，參與犯罪程度較低，經此偵
    審程序及科刑之教訓後，當能知所警惕，信無再犯之虞，本
    院因認對被告甲○○所宣告之刑，以暫不執行為適當，爰依
    刑法第74條第1 項第1 款規定，併予宣告緩刑2 年，以啟自
    新。
四、扣案如附表所示之麻將牌2 副、監視器鏡頭3 組、電視機1
    台及抽頭金1200元，分別為被告乙○○所有供本件犯罪所用
    及因犯罪所得之物，業經其供明在卷，爰依刑法第38條第1
    項第2 款、第3 款之規定，均予宣告沒收；至於現場扣案之
    賭資3500元，係賭客所有並非被告所有，爰不予宣告沒收，
    附此敘明（應由警方另依社會秩序維護法聲請沒入）。
據上論斷，應依刑事訴訟法第273 條之1 第1 項，刑法第28條、
第268 條、第41條第1 項前段、第74條第1 項第1 款、第38條第
1 項第2 款、第3 款，刑法施行法第1 條之1 第1 項、第2 項前
段，判決如主文。
本案經檢察官呂俊儒到庭執行職務。
中    華    民    國    97    年    11    月    20    日
                      刑事第十六庭法  官  吳俊龍
上正本證明與原本無異。
如不服本判決，應於判決送達後10日內向本院提出上訴狀 (應抄
附繕本)。
                                  書記官  劉俊源
中    華    民    國    97    年    11    月    20    日
附錄本判決論罪科刑法條：
刑法第268條
意圖營利，供給賭博場所或聚眾賭博者，處3 年以下有期徒刑，
得併科3 千元以下罰金。
附表：
┌──┬──────────┬─────────┐
│編號│   扣  案  物       │  數    量        │
├──┼──────────┼─────────┤
│一  │   麻將牌           │  二副            │
├──┼──────────┼─────────┤
│二  │   監視器鏡頭       │  三組            │
├──┼──────────┼─────────┤
│三  │   電視機           │  一台            │
├──┼──────────┼─────────┤
│四  │   抽頭金           │  新台幣1200元    │
└──┴──────────┴─────────┘


司法院資訊處製作；財團法人民間司法改革基金會備份。
